
# Etude du risque arrêt de travail



## Packages
```{r, include=TRUE}
library(ggplot2)
library(knitr)
```

## Base de données

### Implémentation des données

```{r, include=TRUE}

```

```{r, include=TRUE}
setwd("D:/Data/b300yno/Desktop/MEMOIRE/Donnée")
load("bdd.RData")
```
### Base de données initiale
```{r, include=TRUE}
summary(bdd)
```

### Selection des variables d'étude

```{r, include=TRUE}
a<-unique(bdd$SITUATION_DOSSIER)[3]
bdd_2<-subset(subset(bdd,SITUATION_DOSSIER == a), MNT_TOT_REGLEMENT > 0)  #On considère uniquement l'ensemble des dossiers classés CLOS
variables.selectionnees <- c("NUM_CONTRAT","NOM_ASSURE","PRENOM_ASSURE","SOC_APERITRICE","GAR_ELEMENTAIRE","MOTIF_SITUATION",
                             "DT_EFFET_SITUATION_DOS","DAT_NAISSANCE_ASS","DAT_SURVENANCE_SIN","DEB_COUVERTURE","FIN_COUVERTURE",
                             "DEB_PER_REGLEMENT","FIN_PER_REGLEMENT","MNT_BASE","MNT_TOT_REGLEMENT","MNT_REVALORISE","NB_J_INDEMNISES",
                             "DT_MISE_INVALIDITE","MNT_BASE_IJ","MNT_REVALORISATION_IJ","MNT_SS_IJ","MNT_TIERS_IJ",
                             "LIB_ASSIETTE_SALAIRE","VALEUR_SALAIRE","LIB_CHOIX_DE_PRESTATION","CD_OPTION")
bdd_etude <- bdd_2[,variables.selectionnees]
bdd_etude$DAT_NAISSANCE_ASS <- as.Date(bdd_etude$DAT_NAISSANCE_ASS, format = "%d/%m/%Y" )
bdd_etude$DT_EFFET_SITUATION_DOS <- as.Date(bdd_etude$DT_EFFET_SITUATION_DOS, format = "%d/%m/%Y" )
bdd_etude$DAT_SURVENANCE_SIN <- as.Date(bdd_etude$DAT_SURVENANCE_SIN, format = "%d/%m/%Y" )
bdd_etude$DEB_COUVERTURE <- as.Date(bdd_etude$DEB_COUVERTURE, format = "%d/%m/%Y" )
bdd_etude$FIN_COUVERTURE <- as.Date(bdd_etude$FIN_COUVERTURE, format = "%d/%m/%Y" )
bdd_etude$DEB_PER_REGLEMENT <- as.Date(bdd_etude$DEB_PER_REGLEMENT, format = "%d/%m/%Y" )
bdd_etude$FIN_PER_REGLEMENT <- as.Date(bdd_etude$FIN_PER_REGLEMENT, format = "%d/%m/%Y" )
bdd_etude$DT_MISE_INVALIDITE <- as.Date(bdd_etude$DT_MISE_INVALIDITE, format = "%d/%m/%Y" )


description.variables <-c("Numéro de contrat","Nom de l'assuré","Prénom de l'assuré","Nom de la société apéritrice","Nom de la garantie élémentaire",
  "Motif du sinistre","Date d'effet du sinsitre","Date de naissance de l'assuré","Date de survenance du sinistre",
  "Date de début de couverture","Date de fin de couverture", "Date de début de la période de réglement", "Date de fin de la période de réglement",
  "Montant de base ou montant de la rente annualisée", "Montant total réglé", "Montant total revalorisé", "Nombre de jours indemnisés",
  "Date de mise en invalidité dans le cas d'un dossier passé en invalidité", "Montant de l'indemnité journaliere", "Montant de l'IJ revalorisée",
  "Montant l'IJ versé par la Sécurite Sociale","Montant tiers payant de l'IJ", "Libellé de l'assiette de salaire", "Montant du salaire brut annuel de l'assuré",
  "Libellé de la prestation", "Code option")
kable(cbind(variables.selectionnees,description.variables),col.names = c("Nom des variables","Description") )
```

### Ensemble des garanties présentes dans la base de données
  
```{r, include=TRUE}
kable(sort(table(bdd_etude$GAR_ELEMENTAIRE)[table(bdd_etude$GAR_ELEMENTAIRE)>100], decreasing = TRUE), col.names = c("Nom de la garantie","Fréquence"))
```  

### Selection de la garantie arrêt de travail
Pour étudier le risque arrêt de travail, il s’agit de sélectionner dans la base de donnée uniquement les sinistres de type ITT : Incapacité temporaire de travail. C’est ce que l’on fait dans la suite en ne selectionnant que les garantie contenant la mention “ITT”. De plus, parmis les données sélectionnées, nous considérons uniquement les sinistres d'une durée inférieure à 3 ans, durée maximum légale de l'incapacité.

```{r, include=TRUE}
bdd_etude_ITT <- subset(bdd_etude,GAR_ELEMENTAIRE%in%unique(bdd_etude$GAR_ELEMENTAIRE)[grepl("ITT",as.character(unique(bdd_etude$GAR_ELEMENTAIRE)))] )
```   

### Ajout de la variable nombre de jour couvert
On introduit une nouvelle variable qui comptabilise le nombre de jours couverts durant le sinistre telle que :

$Nb\space jour\space couvert = Fin\space de\space periode\space de\space règlement- Debut\space de\space periode\space de\space règlement +1$

```{r, include=TRUE}
bdd_etude_ITT$Nb_jour_couvert <- as.numeric(bdd_etude_ITT$FIN_PER_REGLEMENT - bdd_etude_ITT$DEB_PER_REGLEMENT +1)
bdd_etude_ITT<-subset(bdd_etude_ITT,Nb_jour_couvert <= 1095)  

```   

# Statistiques descriptives

### Evolution du nombre de sinistres par années de survenance

Dans un premier temps, nous allons étudier l'evolution du nombre de sinistres arrêt de travail clos par année de survenance, volontairement les années 2021 et 2022 sont omises car incomplétes en données.

```{r, echo=FALSE}
bdd_etude_ITT$Survenance_Annee <- as.numeric(format(bdd_etude_ITT$DAT_SURVENANCE_SIN,"%Y"))

bdd_etude_ITT$Survenance_Mois <- format(bdd_etude_ITT$DAT_SURVENANCE_SIN,"%B")

bdd_etude_ITT2<-subset(bdd_etude_ITT,Survenance_Annee < 2021 & Survenance_Annee>2007)

kable(table(as.factor(bdd_etude_ITT2$Survenance_Annee)),col.names = c("Année de survenance","Nombre de sinistre"))

ggplot(bdd_etude_ITT2, aes(x=`Survenance_Annee`)) + 
  geom_histogram(binwidth=1, fill="navy", color="yellow") + theme_classic() +
  labs(
    title = "Evolution du nombre de sinistre par année de survenance",
    x="Année de survenance",
    y="Nombre de sinistre"
  )
``` 

### Saisonalité des sinistres 


```{r, echo=FALSE}
bdd_etude_ITT3<-subset(bdd_etude_ITT,Survenance_Annee <= 2021 & Survenance_Annee>2012) 
bdd_etude_ITT3$Survenance_Saison <- as.factor(bdd_etude_ITT3$Survenance_Mois)
levels(bdd_etude_ITT3$Survenance_Saison)<-c("ete","printemps",
                                            "automne","hiver",
                                            "hiver",
                                            "ete","printemps",
                                            "printemps","hiver",
                                            "automne","automne",
                                            "ete")

bdd_etude_ITT4<-subset(bdd_etude_ITT3,Survenance_Annee <= 2021 & Survenance_Annee>2017) 
bdd_etude_ITT4$Survenance_Annee<-as.factor(bdd_etude_ITT4$Survenance_Annee)

graph.sais.mens <- ggplot(bdd_etude_ITT4,
  aes(x=Survenance_Mois,fill=Survenance_Annee)) +
  geom_bar(stat="count",position = "dodge")
graph.sais.mens


``` 








  